臺灣高等法院民事裁定
109年度非抗字第14號
再抗告人  陳純仁  

上列再抗告人因與相對人國泰世華商業銀行股份有限公司間拍賣
抵押物事件，對於中華民國108年12月11日臺灣臺北地方法院108
年度抗字第378號裁定提起再抗告，本院裁定如下：     
   主  文
再抗告駁回。 
再抗告費用由再抗告人負擔。     
   理  由
 一、再抗告人具律師資格，有律師證可參(見本院卷第15頁)，
     依非訟事件法第46條準用民事訴訟法第495條之1第2項、第
     466條之1第1項規定，毋庸委任律師為訴訟代理人即得提起
     本件再抗告。合先敘明。
 二、次按對於非訟事件抗告法院之裁定再為抗告，僅得以其適
     用法規顯有錯誤為理由，非訟事件法第45條第3項定有明文
     。所謂適用法規顯有錯誤，係指原裁定違背法規或現存解
     釋，或原裁定就其取捨證據所確定之事實適用法規顯有錯
     誤而言，不包括認定事實不當之情形在內。又聲請拍賣抵
     押物，原屬非訟事件，准許與否之裁定，既無確定實體上
     法律關係存否之性質，要於債權及抵押權之存否，並無既
     判力，故祇須其抵押權已經依法登記，且債權已屆清償期
     而未受清償，法院即應為准許拍賣之裁定，而對於此項法
     律關係有爭執之人，為求保護其權利，不妨提起訴訟，以
     求解決，不得僅依抗告程序聲明其爭執，並據為廢棄拍賣
     裁定之理由（最高法院51年第5次民刑庭總會決議㈢參照）
     。
 三、相對人於原法院聲請意旨略以：再抗告人為向伊借貸，於
     民國105年10月6日以其所有如原法院108年12月11日裁定(
     下稱原裁定)附表二所示不動產(下稱系爭不動產)為擔保，
     設定本金新台幣(下同)912萬元、擔保債權確定日135年10
     月4日之最高限額抵押權並經登記完畢。再抗告人於105年1
     0月間向伊借貸760萬元(下稱系爭債務)，應依約定分期攤
     還本息，如一期未到視為全部到期(加速條款及其他約定條
     款第4條)，伊已如數交付借款，然再抗告人自108年6月間
     起未依約清償，伊於同年8月16日通知再抗告人未依約清償
     本息已喪失期限利益，尚積欠本金738萬4,386元本息等，
     為此聲請拍賣系爭不動產以資受償等語。原法院司法事務
     官認相對人上開聲請業已提出抵押權設定契約書、他項權
     利證明書、其他約定事項、貸款契約書、存證信函、掛號
     郵件、收件回執、帳務明細資料、土地及建物登記謄本為
     證(見原審司拍卷第16-48頁)，以108年9月9日108年度司拍
     字第381號裁定准予拍賣系爭不動產（下稱原處分），再抗
     告人不服原處分提起抗告，經原裁定以聲請拍賣抵押物僅
     依形式審查債權存在，且債權已屆清償期未受清償，即應
     准許拍賣抵押物，至於再抗告人爭執之系爭債務金額等事
     由係屬實體爭執，應由再抗告人另提訴訟解決，非本件非
     訟程序所得審究，駁回再抗告人之抗告。再抗告人不服原
     裁定提起再抗告，主張其持續清償系爭債務目前已無遲延
     ，現已與相對人聯繫債務計算及和解程序，不符拍賣抵押
     物條件且無拍賣必要，聲明廢棄原裁定云云。然再抗告人
     對相對人之系爭債務已全部到期，相對人即得聲請拍賣抵
     押物，至再抗告人嗣後是否繼續清償、是否和解等情，核
     屬實體上之爭執，再抗告意旨以相對人本件拍賣抵押物聲
     請不符法定要件且無必要，聲明廢棄原裁定難認有據。
 四、據上論結，本件再抗告為無理由，爰裁定如主文。
中　　華　　民　　國　　109 　年　　2 　　月　　25　　日
                  民事第六庭
                      審判長法  官  陶亞琴
                            法  官  廖慧如
                            法  官  黃書苑
正本係照原本作成。
不得抗告。
中　　華　　民　　國　　109 　年　　2 　　月　　26　　日

　　　　　　　　　　　　　 書記官  陳盈璇